---
title: "automatization_notebook"
output: word_document
date: "`r Sys.Date()`"
---

```{r setup, include=FALSE}
knitr::opts_chunk$set(echo = TRUE)

library(tidyverse)

```

# Чтение данных

```{r}



```

# Выведите общее описание данных

```{r}



```

# Очистка данных

1) Уберите переменные, в которых пропущенных значений больше 20%;

2) Переименуйте переменную **subset** в **group**;

3) В соответствии с описанием данных приведите переменные к нужному типу (numeric или factor);

4) Удалите случаи с 51-го по 60-й;

5) Отсортируйте данные по возрасту по убыванию;

6) Присвойте получившийся датасет переменной "cleaned_data".

```{r}



```

# Сколько осталось переменных?

```{r}



```

# Сколько осталось случаев?

```{r}



```

# Описательные статистики

## Количественные переменные

1) Рассчитайте для всех количественных переменных для каждой группы:

1.1) Количество значений;

1.2) Количество пропущенных значений;

1.3) Среднее;

1.4) Медиану;

1.5) Стандартное отклонение;

1.6) 25% квантиль и 75% квантиль;

1.7) Интерквартильный размах;

1.8) Минимум;

1.9) Максимум;

1.10) 95% ДИ для среднего - задание со звёздочкой.

```{r}



```

## Категориальные переменные

1) Рассчитайте для всех категориальных переменных для каждой группы:

1.1) Абсолютное количество;

1.2) Относительное количество внутри группы;

1.3) 95% ДИ для доли внутри группы - задание со звёздочкой.

```{r}



```

